臺灣高雄地方法院刑事判決
111年度審交易字第121號
公  訴  人  臺灣高雄地方檢察署檢察官
被      告  林龍湖



上列被告因公共危險案件，經檢察官提起公訴（111年度偵字第7
98號），本院裁定進行簡式審判程序，判決如下：
    主  文
林龍湖犯不能安全駕駛動力交通工具罪，累犯，處有期徒刑陸月
，併科罰金新臺幣參萬元，有期徒刑如易科罰金，罰金如易服勞
役，均以新臺幣壹仟元折算壹日。
    事  實
一、林龍湖明知飲酒後吐氣所含酒精濃度達每公升0.25毫克以上
    者，不得駕駛動力交通工具，竟於民國110年12月31日18時許
    ，在高雄市前鎮區漁港北一路附近之檳榔攤飲用啤酒後，仍
    基於不能安全駕駛動力交通工具之犯意，於同日19時許，在
    呼氣酒精濃度已逾上開標準之情形下，騎乘屬於動力交通工具
    之車牌號碼000-000號普通重型機車上路。嗣於同日19時19分許
    ，行經高雄市前鎮區漁港北三路與新生路交岔路口時，因未
    依規定配戴合格之安全帽為警攔查，發現其身上有酒味，並
    於同日19時26分許，對其施以呼氣酒精測試，測得其吐氣所
    含酒精濃度達每公升0.34毫克，始悉上情。
二、案經高雄市政府警察局前鎮分局報告臺灣高雄地方檢察署檢
    察官偵查起訴。
    理  由
一、程序方面：
    本件被告林龍湖所犯為死刑、無期徒刑、最輕本刑為3年以
    上有期徒刑以外之罪，其於準備程序中就被訴事實為有罪之
    陳述，經法官告知簡式審判程序之旨，並聽取當事人之意見
    後，本院依刑事訴訟法第273條之1第1項之規定，裁定進行
    簡式審判程序。又本件之證據調查，依刑事訴訟法第273條
    之2規定，不受同法第159條第1項、第161條之2、第161條之
    3、第163條之1及第164條至第170條規定之限制，均合先敘
    明。
二、認定犯罪事實所憑之證據及其理由：
    上開犯罪事實，業據被告於本院審理時坦承不諱（見本院卷
    第29、35、39頁），並有高雄市政府警察局前鎮分局前鎮街
    派出所酒精測試報告、呼氣酒精測試器檢定合格證書、高雄
    市政府警察局舉發違反道路交通管理事件通知單、車輛詳細資
    料報表在卷可佐，足認被告自白與事實相符，並有證據補強
    ，洵堪採為論罪科刑之依據。從而，本案事證明確，被告犯
    行堪以認定，應依法論科。
三、論罪科刑：
  ㈠法律適用：
　  按行為後法律有變更者，適用行為時之法律。但行為後之法
    律有利於行為人者，適用最有利於行為人之法律，刑法第2 
    條第1 項定有明文。查被告行為後，刑法第185條之3第1項
    罰則規定業經立法院修正，並由總統於111年1月28日公布施
    行、同年月30日生效，修正前刑法第185條之3第1項罰則原
    規定：「駕駛動力交通工具而有下列情形之一者，處2年以
    下有期徒刑，得併科20萬元以下罰金」；修正後之刑法第18
    5條之3第1項罰則提高為：「駕駛動力交通工具而有下列情
    形之一者，處3年以下有期徒刑，得併科30萬元以下罰金」
    。經新舊法比較結果，行為後之法律並未有利於被告，被告
    所犯本案自應適用行為時之法律論處。是核被告所為，係犯
    修正前刑法第185條之3第1項之不能安全駕駛動力交通工具
    罪。
  ㈡刑之加重事由：
　  被告前因酒後駕車之公共危險案件，經臺灣臺南地方法院以
    110年度交簡字第176號判處有期徒刑6月確定，於110年5月2
    6日易科罰金執行完畢，有臺灣高等法院被告前案紀錄表在
    卷可佐，其於受有期徒刑執行完畢後，5年以內故意再犯本
    件有期徒刑以上之罪，為累犯，而本件並無應處最低法定刑
    ，又無刑法第59條規定得減輕之情形，且適用累犯加重規定
    時，亦無超過其所應負擔罪責之情事，應依刑法第47條第1
    項之規定加重其刑。
  ㈢刑罰裁量：
　  爰審酌歷來政府廣加宣傳酒駕行為應予嚴懲之高度共識，被
    告對於酒後不能駕車及酒醉駕車之危險性，應有相當之認識
    ，竟無視於此，仍執意於飲用酒類後，為圖一己之便，騎乘
    機車上路，忽視其他用路人之生命、身體、財產安全，所為
    實不足採；惟念其犯後坦承犯行，態度尚可，兼衡被告已有
    多次犯不能安全駕駛罪之前科素行、本件犯罪之手段、情節
    、所生危害、智識程度、家庭生活、經濟狀況（涉被告個人
    隱私，均詳卷）等一切具體情狀，量處如主文所示之刑，並
    諭知易科罰金及易服勞役之折算標準。
據上論斷，應依刑事訴訟法第273條之1第1項、第299條第1項前
段，刑法第2條第1項、第185條之3第1項第1款（修正前）、第47
條第1項、第41條第1項前段、第42條第3項前段，刑法施行法第1
條之1，判決如主文。
本案經檢察官廖春源提起公訴，檢察官范文欽到庭執行職務。
中　　華　　民　　國　　111 　年　　4 　　月　　19　　日
                  刑事第五庭  法  官   黃政忠
以上正本證明與原本無異。
如不服本判決應於收受送達後20日內向本院提出上訴書狀，並應
敘述具體理由；如未敘述上訴理由者，應於上訴期間屆滿後20日
內向本院補提理由書（均須按他造當事人之人數附繕本）「切勿
逕送上級法院」。
「因疫情而遲誤不變期間，得向法院聲請回復原狀」。　　
中　　華　　民　　國　　111 　年　　4 　　月　　20　　日
                              書記官   儲鳴霄
附錄本判決論罪科刑法條：
修正前中華民國刑法第185條之3第1項
駕駛動力交通工具而有下列情形之一者，處2年以下有期徒刑，
得併科20萬元以下罰金：
一、吐氣所含酒精濃度達每公升零點二五毫克或血液中酒精濃度
     達百分之零點零五以上。
二、有前款以外之其他情事足認服用酒類或其他相類之物，致不
     能安全駕駛。
三、服用毒品、麻醉藥品或其他相類之物，致不能安全駕駛。